# 收到无名政府补助怎么处理

提问人：zzh1iin 时间：2012-04-26 00:20:49
请教陈版
我一客户，在开发区买了块土地花了 2000 万，同时由于买了该土地，当地财政通过其他项目补助名义补助了 1000 万。
实质是由于购买土地取得的补助，但无相关正式文件支持（仅有私下的备忘录，无政府确认）。
我的判断应该是以公司向政府部门申请的项目补助作为取得相关补助的依据。
这时候不应该是实质重于形式的。
妥否？求教，谢谢！
该贴已经同步到 zzh1iin的微博

回答人：chenyiwei
不能过于绝对化。“公司向政府部门申请的项目补助”所对应的项目是否真实存在，是否合理，是否已经开始发生支出？如果剔除可以明确归属于该项目的合理金额的补助（例如该项目支出的总额）之后，仍有较多的补助款没有归属的，则对于无法归属，但确定无需返还，且通过其他证据可以表明实质上系土地款返还的补助部分，还是要基于实质重于形式的原则，认定为与土地使用权的取得相关的政府补助。